臺灣桃園地方法院民事簡易判決
111年度桃簡字第650號
原      告  良京實業股份有限公司

法定代理人  平川秀一郎



訴訟代理人  陳盈穎  
被      告  許和    

上列當事人間請求清償債務事件，本院於民國111年6月1日言詞
辯論終結，判決如下：
    主    文
一、被告應給付原告新臺幣40,922元，及自民國九十五年二月二
    十四日起至民國一○四年八月三十一日止，按年息百分之十
    九點七一計算之利息，暨自民國一○四年九月一日起至清償
    日止，按年息百分之十五計算之利息。
二、被告應給付原告新臺幣1,726元，及自民國一○五年三月八日
    起至民國一一○年七月十九日止，按年息百分之十七計算之
    利息，暨自民國一一○年七月二十日起至清償日止，按年息
    百分之十六計算之利息，及自民國一○五年三月八日起至民
    國一一○年七月十九日止，按上開利率百分之十計算之違約
    金。
三、被告應給付原告新臺幣424,188元，及其中新臺幣381,087元
    自民國九十五年十月二十五日起至清償日止，按年息百分之
    十三點一七計算之利息，暨自民國九十五年十月二十五日起
    至清償日止，按上開利率百分之二十計算之違約金。
四、訴訟費用由被告負擔。
五、本判決第一項至第三項均得假執行。
    事實及理由
壹、程序部分：
一、按簡易訴訟之訴狀送達後，原告不得將原訴變更或追加他訴
    ，但擴張或減縮應受判決事項之聲明者，不在此限，民事訴
    訟法第436條第2項適用第255條第1項但書第3 款定有明文。
    經查，原告起訴請求：「㈠被告應給付原告新臺幣（下同）4
    0,922元，及自民國95年2月24日起至104年8月31日止，按年
    息19.71％計算之利息，及自104年9月1日起至清償日止，按
    年息15％計算之利息，及自95年3月25日起至清償日止，按延
    滯第一個月當月加計付150元，延滯第二個月當月加計付300
    元，延滯第三個月（含）以上每月加計付600元之餘期手續
    費。㈡被告應給付原告1,726元，及自105年3月8日起至110年
    7月19日止，按年息17％計算之利息，暨自110年7月20日起至
    清償日止，按年息16％計算之利息，及自105年3月8日起至清
    償日止，按上開利率百分之20計算之違約金。㈢被告應給付
    原告424,188元，及其中381,087元自95年10月25日起至清償
    日止，按年息13.17％計算之利息，暨自95年10月25日起至清
    償日止，按上開利率百分之20計算之違約金」（見本院卷第
    4頁），後於111年6月1日言詞辯論期日變更訴之聲明㈠、㈡為
    ：「㈠被告應給付原告40,922元，及自95年2月24日起至104
    年8月31日止，按年息19.71％計算之利息，及自104年9月1日
    起至清償日止，按年息15％計算之利息。㈡被告應給付原告1,
    726元，及自105年3月8日起至110年7月19日止，按年息17％
    計算之利息，暨自110年7月20日起至清償日止，按年息16％
    計算之利息，及自105年3月8日起至110年7月19日止，按上
    開利率百分之10計算之違約金」（見本院卷第35頁），核為
    減縮應受判決事項之聲明，應予准許。
二、被告經合法通知，無正當理由而未於言詞辯論期日到場，且
    核無民事訴訟法第386 條所列各款情形，爰依民事訴訟法第
    436條第2項、第385條第1項前段之規定，依原告之聲請（見
    本院卷第35頁背面），由其一造辯論而為判決。
貳、實體部分：
一、原告主張：
  ㈠被告前於93年2月12日向訴外人慶豐商業銀行股份有限公司（
    下稱慶豐銀行）請領信用卡使用，依約被告得憑信用卡於特
    約商店簽帳消費，但須於各記帳消費所約定之繳款截止日前
    清償帳款，如有積欠款項或逾期清償，依約被告應依週年利
    率19.71％計付循環信用利息。詎被告未依約清償，尚積欠消
    費款本金40,922元，及自95年2月24日起至104年8月31日止
    ，按年息百分之19.71計算之利息，暨自104年9月1日起至清
    償日止，按年息百分之15計算之利息。
  ㈡被告復於93年2月12日向慶豐銀行申請信用貸款70,000 元，
    約定利息為年利率17％計付，借貸期間為93年2月12日起至96
    年2月12日止，並約定若被告未依約清償者，另須繳付違約
    金。然被告迄今尚積欠本金共計1,726元，及自105年3月8日
    起至110年7月19日止，按年息百分之17計算之利息，及自11
    0年7月20日起至清償日止，按年息百分之16計算之利息，暨
    自105年3月8日起至110年7月19日止，按上開利率百分之10
    計算之違約金。
  ㈢被告再於94年8月18日向慶豐銀行申請信用貸款400,000 元，
    約定利息為年利率13.71％計付，借貸期間為94年8月18日起
    至101年8月18日止，並約定被告應自借款日起，按月平均攤
    還本息，若被告未依約清償者，另須繳付違約金。然被告迄
    今尚積欠424,188元，及其中381,087元自95年10月25日起至
    清償日止，按年息百分之13.17計算之利息，暨自95年10月2
    5日起至清償日止，按上開利率百分之20計算之違約金。
　㈣後慶豐銀行將上開債權轉讓與原告，被告屢經原告催繳，猶
    置之不理，爰依信用卡契約、民法消費借貸及債權讓與之法
    律關係提起本件訴訟，請求清償債務等語，並聲明：如主文
    第1 項至第3項所示。
二、被告經合法通知，未於言詞辯論期日到場，亦未提出書狀作
    任何聲明或陳述。
三、經查，原告主張上開事實，業據其提出與所述相符之信用卡
    申請書、信用卡約定條款、慶豐銀行交易明細查詢、債權讓
    與證明書、債權本金餘額明細表、良京實業股份有限公司（
    函）、慶豐銀行卡友貸通信貸款契約、分攤表、貸款契約、
    慶豐銀行放款基準利率歷次調整明細表等（見本院卷第6至2
    2頁）附卷為憑，本院綜合本件調查證據之結果及全辯論意
    旨，堪信原告之主張為真實。是原告請求被告清償債務，應
    屬有據。
四、從而，原告依信用卡契約、民法消費借貸及債權讓與之法律
    關係，請求被告給付如主文第1項至第3項所示，為有理由，
    應予准許。
五、本件係依民事訴訟法第427 條適用簡易訴訟程序所為被告敗
    訴之判決，爰依同法第389 條第1 項第3 款之規定，依職權
    宣告假執行。
六、訴訟費用負擔之依據：民事訴訟法第78條。
中　　華　　民　　國　　111 　年　　6 　　月　　17　　日
                  桃園簡易庭  法  官  顏嘉漢
以上為正本係照原本作成。
如不服本判決，應於送達後20日內，向本院提出上訴狀並表明上
訴理由，如於本判決宣示後送達前提起上訴者，應於判決送達後
20日內補提上訴理由書（須附繕本）。
如委任律師提起上訴者，應一併繳納上訴審裁判費。   
中　　華　　民　　國　　111 　年　　6 　　月　　17　　日
                              書記官  楊上毅